臺灣臺南地方法院刑事判決
110年度侵訴字第65號
公  訴  人  臺灣臺南地方檢察署檢察官
被      告  吳昆霖



選任辯護人  曾獻賜律師
            林奕翔律師                    
上列被告因妨害性自主案件，經檢察官提起公訴（110年度偵續
字第71號），本院判決如下：
    主  文
丙○○無罪。
    理  由
壹、程序部分：
一、按性侵害犯罪防治法所稱性侵害犯罪，係指觸犯刑法第221
    條至第227條、第228條、第229條、第332條第2項第2款、第
    334條第2項第2款、第348條第2項第1款及其特別法之罪；又
    行政機關、司法機關及軍法機關所製作必須公示之文書，不
    得揭露被害人之姓名、出生年月日、住居所及其他足資識別
    被害人身分之資訊，性侵害犯罪防治法第2條第1項、第12條
    第2項分別定有明文。另性侵害犯罪防治法第12條所定其他
    足資識別被害人身分之資訊，包括被害人照片或影像、聲音
    、住址、親屬姓名或其關係、就讀學校與班級或工作場所等
    個人基本資料，性侵害犯罪防治法施行細則第6條亦有明定
    。查，被告丙○○既因觸犯刑法第222條第1項加重強制性交罪
    、同法第224條強制猥褻罪，經檢察官提起公訴，核與性侵
    害犯罪防治法第2條第1項規定之性侵害犯罪定義相符，因本
    院所製作之本案判決係屬必須公示之文書，為避免本案被害
    人身分遭揭露，依上開規定，對於本案告訴人即被害人代號
    AC000-A109283號之女子（下稱乙○）、乙○同學即陳００（下
    稱乙女）、代號甲 108007號社工（下稱丙女）之姓名、年
    籍資料（其等真實姓名、年籍均詳卷）等足資識別身分之資
    訊，均予以隱匿並註明參照卷內事證，合先敘明。
二、按我國刑事訴訟法基於證據裁判主義及證據能力之規定，得
    以作為認定犯罪事實之依據，以有證據能力之證據為限，故
    被告以外之人於審判外之言詞或書面陳述，苟非法律有特別
    規定之情形，不得以之直接作為認定犯罪事實與否之證據，
    然彈劾證據非用於認定犯罪事實之基礎，不受傳聞法則之拘
    束（最高法院100年台上字第1965號判決意旨參照）；又傳
    聞排除法則中所謂被告以外之人於審判外之陳述無證據能力
    ，係針對證據目的在於證明犯罪事實爭點之證據資格而言；
    若證據之目的僅係作為「彈劾證據憑信性或證明力」之用，
    旨在減損待證事實之成立者，其目的並非直接作為證明犯罪
    事實成立存否之證據，則無傳聞排除法則之適用，此即英美
    法概念所稱「彈劾證據」。基於刑事訴訟發現真實及公平正
    義之功能，在解釋上於我國刑事訴訟上亦應有其適用（同院
    100 年台上字第1401號判決意旨參照）。本判決係認被告犯
    罪不能證明，而應為無罪之諭知（詳後述），所援引之證據
    並非作為認定其犯罪事實之證據，係屬彈劾證據性質，自不
    以具有證據能力之證據為限，併此指明。
貳、實體部分：
一、公訴意旨略以：被告為戊○○所開設位在臺南市○區○○路00號
    足匠心足體養身館（下稱系爭養身館）之支援按摩師，被告
    於民國（下同）109年12月2日晚間6時10分許，至上開養身
    館地下室按摩包廂內為乙○進行全程約100分鐘之全身按摩及
    背部刮痧，乙○並換穿上開養身館提供之寬鬆衣褲(未穿著內
    衣，有穿著內褲)，詎被告為滿足自己之性慾，竟基於強制
    性交及強制猥褻之犯意，於按摩進行至同日晚間7時35分許
    時，在上開包廂內，未確認甲女是否同意性交，即違反甲女之
    意願強行以手撥開乙○之內褲後以手指插入乙○陰道內抽動，
    經乙○扭動身體閃躲後，被告又違反甲女之意願，強行掀開乙
    ○所穿著之上衣並搓揉、舔舐乙○之胸部，經乙○再次扭動身
    體閃躲，被告復不顧乙○撇開頭部閃躲之動作，強行親吻乙○
    之嘴唇及左臉頰，再強行將乙○之右手拉向其生殖器位置使
    乙○觸摸其生殖器，以上開違反乙○意願之方式對乙○為性交
    及猥褻行為得逞，因認被告所為，係犯刑法第221條第1項之
    強制性交、同法第224條強制猥褻等罪嫌云云。
二、按犯罪事實應依證據認定之，無證據不得認定犯罪事實；不
    能證明被告犯罪者，應諭知無罪之判決，刑事訴訟法第154
    條第2項、第301條第1項分別定有明文。次按事實之認定，
    應憑證據，如未能發現相當證據，或證據不足以證明，自不
    能以推測或擬制之方法，以為裁判基礎。且刑事訴訟上證明
    之資料，無論其為直接證據或間接證據，均須達於通常一般
    人均不致於有所懷疑，而得確信其為真實之程度，始得據為
    有罪之認定，若其關於被告是否犯罪之證明未能達此程度，
    而有合理性懷疑之存在，致使無從形成有罪之確信，根據「
    罪證有疑，利於被告」之證據法則，即不得遽為不利於被告
    之認定。又性侵害犯罪態樣複雜多端，且通常具有高度隱密
    性，若案發當時僅有被告與被害人2人在場，事後常有各執
    一詞，而有難辨真偽之情形。事實審法院為發現真實，以維
    護被告之正當利益，對於被害人之陳述是否可信，自應詳加
    調查，除應就卷內相關證據資料細心剖析勾稽，以究明被害
    人之陳述是否合於情理以外，尤應調查其他相關佐證，以查
    明其陳述是否確與事實相符。亦即被害人之陳述，不得作為
    有罪判決之唯一證據，仍須有補強證據以保障其憑信性，證
    明確與事實相符，始得採為被告論罪科刑之基礎，不能單憑
    被害人片面之陳述，遽對被告論罪科刑（最高法院102年度
    台上字第299號、105年度台上字第1331號判決意旨參照）。
    是性侵害案件之被害人就被害經過之陳述，除須無瑕疵可指
    ，且須就其他方面調查與事實相符，亦即仍應調查其他補強
    證據以擔保其指證、陳述確有相當之真實性，而為通常一般
    人均不致有所懷疑者，始得採為論罪科刑之依據（最高法院
    95年度台上字第6017號判決同此意旨參照）。　　
三、公訴人認被告涉有前揭強制性交、強制猥褻等罪嫌，無非係
    以被告之供述、證人乙○、乙女、丙女、戊○○之證述、系爭
    養生館監視器檔案暨翻拍照片、現場照片、乙○與乙女LINE
    對話記錄、受理疑似性侵害事件驗傷診斷書、疑似性侵害案
    件證物採集單等資料為其主要之論據。訊據被告對曾於上開
    時、地幫乙○進行全身按摩及背部刮痧乙節並不爭執，但堅
    決否認涉有強制性交、強制猥褻等犯行，並以：按摩過程中
    ，雖因療程需要，會碰觸乙○身體部位，但並無起訴書所載
    之犯行等語，資為抗辯（本院卷第84頁）。
四、經查：
(一)被告於109年12月2日晚間6時10分許，在系爭養身館地下室
    按摩包廂內為乙○進行全程約100分鐘之全身按摩及背部刮痧
    ，按摩時乙○係換穿養身館所提供之寬鬆衣褲(未穿著內衣，
    有穿著內褲)，過程中先按摩乙○背部，最後15至20分鐘改按
    摩乙○正面等情，業據被告供承在卷（本院卷第63至65、82
    、84、304頁），核與乙○證述情節相符（警卷第17頁、偵一
    卷第28至30頁），上情首堪認定。是本案續應審究者為：被
    告是否在按摩乙○過程中，違反乙○意願，為起訴書所載之強
    制性交、強制猥褻等行為？
(二)乙○證述部分：
　1.乙○證述情節略為：
　⑴乙○於警詢時係稱：「（問：你係於何時？到何地養生館？遭
    養生館按摩師父性侵？）我是在109年12月2日18時到足匠心
    養生館（臺南市○區○○路00號1樓）要按摩，那時候店家安排
    我到地下室的隔間進行油壓跟刮痧，那時候在1樓的時候，
    老闆娘有先請我先換上短褲，我進到隔間之後，要幫我按摩
    的男性師父請我換上他們店家的上衣，剛開始按摩的時候都
    很正常，後來到最後15分鐘時候，那名男性按摩師父說要幫
    我按摩大腿内側，他說那邊有穴道，之後他幫我按一按之後
    ，他就用右手的手指伸入我的陰道，當時我有嚇到，身體有
    扭動反抗，但是他還是繼續用手指抽插我的陰道，過了約1〜
    2分鐘，他就掀開上衣，用手搓揉我的胸部，後來他臉就慢
    慢靠近，用他的嘴巴舔我的胸部，我當時身體也有扭動反抗
    ，之後他把臉靠近我的臉要親我，我當時有把頭稍微撇開，
    他有親到我的嘴唇跟左臉頰，他當時還有把舌頭伸出來，之
    後他就走到我右側，他用他的手抓我的右手要去撫摸他的下
    體，我有把手抽開，他就跟我說要按摩我的頭部，然後還跟
    我說，這邊不能做，重複說了2〜3次，我都不敢回應他，後
    來他還是持續要親我的嘴巴，我都用手擋掉了。」（警卷第
    13至15頁）、「（問：該男性按摩師父，以手指插入你陰道
    、搓揉你胸部及親吻你時， 有無以任何強暴或脅迫的方式
    ？）我記得他有用手壓住我的肩膀，但用那一手我忘記了。
    」、「（問：承上，他用手壓住你肩膀的這個方式，是否是
    油壓需要的方式？）不用。」（警卷第17頁）等語。
  ⑵乙○於偵詢時則稱：「（問：怎麼開始按摩？）他叫我先趴著
    ，好像有先指壓，剛開始都是背部，之後是腿，才開始油壓
    ，好像是從背部開始，之後是大腿到小腿，我都是趴著，之
    後叫我轉正面，躺著的姿勢，也是先油壓，油壓大腿、小腿
    ，他的手就慢慢靠近大腿内側私密處的地方，他說那邊有穴
    道，當時我覺得不一樣，我就嚇到，他的手指頭就有放入我
    的私密處。」、「（問：你感覺他放入你的私密處之後，你
    的反應？）我有稍微閃開，有動我的身體，他就繼續，手指
    還是在放在我的私密處，我穿他們的衣服算是半開放式的，
    他另外一隻手就摸我的胸部。」、「（問：他摸你的胸部時
    ，手指是否有離開你的私密處？）忘記了。」、「（問：他
    摸你胸部時，你的反應？）稍微閃開。」、「（問：他摸你
    胸部，你動之後，他還是繼續摸嗎？）是，之後他的嘴巴有
    靠近我的臉，他有要親我，我的臉有閃開，他有親到我的臉
    頰，也有稍微碰到嘴巴，不清楚是哪一邊的臉頰。、「（問
    ：你之前有提到他還有要抓你的手去摸他的生殖器？）好像
    是在摸我的私密處跟摸我的胸部中間吧。」、「（問：你之
    前稱是在親你之後？）應該是之前說的對，之前記得比較清
    楚，他好像在我摸胸部的時候，有舔我的胸部。」等語（偵
    一卷第28至30頁）。
  2.觀之乙○上開指述，乙○係主張被告按摩背部後，待伊轉為正
    面時，被告在按摩伊大腿內側後，用手指插入伊陰道，後又
    掀開伊上衣，用手搓揉伊胸部、用嘴巴舔伊胸部，期間並曾
    親吻伊臉頰、嘴巴，拉伊右手摸被告生殖器等方式為強制性
    交、強制猥褻等行為，然：
　⑴依乙○陳稱案發時間係按摩結束前15分鐘即109年12月2日晚間
    7時35分許（警卷第15頁）；伊於同日20時離開系爭養生館
    （警卷第17頁）；後來於同日晚間22時、將近23時許報案，
    報案之前只有上過廁所、並未洗澡，且驗傷前沒有擦拭臉或
    胸部等語（偵一卷第30、31頁、偵二卷第71頁），而乙○在
    報案後旋即於翌（3）日凌晨0時50分許至醫院驗傷，有受理
    疑似性侵害事件驗傷診斷書、疑似性侵害案件證物採集單各
    1份附卷可參（本院卷第87、239頁），若被告曾用手侵入乙
    ○陰道或親吻乙○臉頰、胸部，且用手指侵入陰道時間長達1
    至2分鐘之久，在案發後不久，乙○未刻意清理身體、去除跡
    證之情況下，對乙○指述遭性侵害等部分即陰道、臉頰、胸
    部進行採證，應可檢驗出有被告遺留DNA之結果。但：①對採
    集自乙○外陰部棉棒、陰道深度棉棒、胸部棉棒等檢體，直
    接萃取DNA檢測，皆未檢出男性Y染色體DNA-STR型別，有內
    政部警政署刑事警察局109年12月30日刑生字第10998035017
    號鑑定書1份附卷可參（偵一卷第21至22頁，下稱第一份鑑
    定報告）；②對被告唾液鑑定結果，因第一份鑑定報告送鑑
    經檢測之證物未檢出足資比對結果，無法與被告唾液進行比
    對，有內政部警政署刑事警察局110年1月8日刑生字第10980
    43403號鑑定書1份附卷可參（偵二卷第31頁，下稱第二份鑑
    定報告）；③對採集自乙○臉部棉棒，以唾液澱粉酶檢測法檢
    測結果呈弱陽性反應，經萃取DNA檢測，人類男性Y染色體DN
    A定量結果，未檢出DNA量，未進行DNA-STU型別分析，內政
    部警政署刑事警察局110年8月3日刑生字第1100070787號鑑
    定書（偵二卷第49至50頁，下稱第三份鑑定報告）；由上開
    三份鑑定報告可知，在乙○陰道、臉頰、胸部等部位採得之
    檢體，均未鑑定比對出有遺留被告DNA之結果。其中若因在
    乙○陰道採集之檢體量，因被告手指侵入之方式及乙○事後如
    廁等因素，致無法檢出足資比對之結果，但第一份鑑定報告
    ，除對乙○外陰部、陰道等檢體進行比對外，尚對乙○胸部，
    直接萃取DNA檢測，皆未檢出男性Y染色體DNA-STR型別，在
    乙○自陳在驗傷前未擦拭胸部之情況下，實難認上開三份鑑
    定報告，係因檢體量不足，才無法比對出有被告DNA遺留之
    結果。
  ⑵其次，乙○案發後至醫院驗傷，雖發現伊陰部處女膜四點鐘及
    七點鐘方向有不規則鋸齒狀凹痕，上背部有紅色瘀傷，業據
    受理疑似性侵害事件驗傷診斷書載稱在卷（本院卷第88頁）
    ，然造成處女膜破裂之成因甚多，尚難僅憑乙○處女膜有上
    開凹痕，即認定係因被告以手指侵入乙○陰道所致；且被告
    在幫乙○按摩過程中，曾經以指壓方式按摩乙○背部，業據乙
    ○證述在卷，已如前述，被告以指壓之方式，施壓於乙○背部
    ，造成乙○背部瘀傷，在所難免，亦難認此為被告違反乙○意
    願，對乙○為強制性交、強制猥褻之事證，自為當然之理。
　⑶又乙○在系爭養生館地下1樓按摩結束後，回到系爭養生館1樓
    結帳時，係由該養生館店長即證人戊○○負責結帳事宜，雖證
    人戊○○於警詢時證稱：幫乙○結帳時，察覺乙○臉色有異樣等
    語（警卷第12頁），惟伊於偵查及本院審理時均具結證稱：
    伊當下有2次詢問乙○，滿意被告的服務嗎？乙○均未回答，
    伊當下覺得應該是乙○不喜歡被告的按摩手法等語（偵一卷
    第43頁、本院卷第287、288、293頁）；且依系爭養生館監
    視錄影器翻拍照片所示，乙○按摩結束從地下1樓返回1樓之
    時間係19時55分，證人戊○○於19時56分蹲在坐在沙發上乙○
    身旁，拿文件供乙○填寫，乙○於19時57分站在櫃臺前，與證
    人戊○○進行結帳之動作，有監視器翻拍照片3張附卷可參（
    警卷彌封袋、警卷第55頁），而證人戊○○證稱乙○結帳時，
    有拿加入會員之文件供乙○填寫，乙○亦拿出上次消費所得到
    之優惠卷進行結帳（本院卷第286、291至292頁）；申辦會
    員卡之好處，係會員下次消費時，可以享95折、生日當月9
    折之優惠（本院卷第287頁），並提供乙○所填寫加入系爭養
    生館之會員卡申請單1份附卷可參（本院卷彌封袋）；若乙○
    甫在系爭養生館遭素不相識之被告強制性交、強制猥褻得逞
    ，身心應極度恐懼，對再度前往該養生館消費，應避之唯恐
    不及，豈有對證人戊○○是否滿意服務之詢問未置一言，並還
    回應證人戊○○之推銷，辦理會員卡之理？
  ⑷至於乙○雖稱：伊會辦會員卡，係想趕快填一填資料，以便盡
    速離開系爭養生館，因在監視錄影器翻拍照片顯示時間19時
    56分，伊在沙發上填寫會員卡資料時，旁邊有1名男子，因
    誤認該名男子為被告，當時只想盡快離開等語（本院卷第29
    4頁），但觀之監視錄影器顯示時間19時56分之翻拍照片（
    警卷彌封袋），乙○坐在沙發上填寫資料時，其前方雖有站
    立1名男子，但該名男子身型瘦高、穿著黑衣，與身型壯碩
    之被告按摩結束後，離去系爭養生館時，穿著藍色上衣（摻
    有橘色色塊），明顯不同，有監視錄影器顯示時間19時51分
    翻拍照片1份附卷可參（警卷彌封袋），而乙○在接受被告按
    摩前，係從燈光明亮之1樓跟隨被告到地下室，有監視錄影
    器顯示時間18時05分之翻拍照片2份附卷可參（警卷彌封袋
    ），且按摩過程長達100分鐘，期間被告按摩乙○正面亦有15
    分鐘之久，縱地下室燈光較為昏暗，亦難認已與被告相處一
    段時間之乙○，無法辨識被告之身型、穿著，故實難想像乙○
    係因誤認被告在場，為求盡速離去，遂有上開填寫會員卡之
    舉。
　3.是以，乙○雖證述前後一致，但可信度尚屬有疑。　
(三)乙○證述是否有補強證據足以擔保指證確有相當之真實性？
　1.乙○甫離開系爭養生館後，雖曾以通訊軟體LINE之方式與同
    學即證人乙女聯絡，並告知：在按摩時，遭到按摩者親臉、
    摸胸、以手指侵入下體等方式侵害；乙○在通話過程中，語
    氣有快哭之腔調；2人見面後，乙○很緊張、不安；業據乙女
    具結證稱在卷（偵二卷第43至44頁），並有乙○與乙女LINE
    對話紀錄1份附卷可參（偵二卷第13頁）；另證人即社工丙
    女於偵訊時亦具結證稱：案發後，其於109年12月間開始輔
    導乙○，乙○對案發過程無法完整陳述，情緒波動比較大、有
    哭等語（偵二卷第72頁）。然：
　⑴乙女、丙女案發時均不在場，乙女、丙女證述案發經過，係
    來自乙○之轉述，屬與乙○證述具有同一性質之累積證據，自
    不能以乙女、丙女曾聽及乙○轉述案發經過，作為乙○證述之
    補強證據。
　⑵又乙○案發後與乙女、丙女互動之表現，雖有情緒波動之反應
    ，但乙○證述尚屬有疑，業如前述，實難僅憑乙○案發後之反
    應，遽認乙○證述實在。
　2.是以，上述補強證據亦無法擔保乙○指證確有相當之真實性
    。
(四)至於被告雖於警詢時，曾陳稱：如果乙○要和解，就和解，
    不需要搞這麼大等語（警卷第6頁），但經本院勘驗被告上
    開警詢筆錄全部錄音資料，被告對警察於錄音時間31分08秒
    之後，詢問其是否有用手指伸入乙○陰道、搓乙○胸部，與親
    乙○胸部、臉頰、嘴唇，及拉乙○的手摸自己下體等問題之回
    答，不是答稱：保持緘默，就是回答不屬實、沒有、否等語
    ，並稱可能係其按摩乙○大腿內側、幫助肝經循環時，造成
    乙○誤解遭到性騷擾，並無被告承認因對乙○為性侵害行為，
    因此，希望跟乙○和解之回答，只有被告對員警之詢問感到
    不解後，表示如果乙○要錢，就給乙○錢，或與乙○和解之回
    答，有附件所示之勘驗筆錄1份附卷可參（本院卷第195至20
    0頁），因此，被告及其辯護人稱：被告上開警詢筆錄和解
    之回答，是因恐案件進入訴訟程序，曠日廢時，造成被告生
    活、經濟受到影響，一時情急之下所言，並非被告做賊心虛
    所致等語，亦非不可能。
(五)綜上，案發後在乙○所述遭侵害身體部分採集到之跡證，完
    全檢驗不出有被告DNA遺留之反應，且乙○還回應系爭養生館
    店長即證人戊○○之推銷，辦理可供下次回店消費折扣之會員
    卡，亦與甫遭性侵害者，恐懼回到案發地點之表現不同，乙
    ○之證述，尚屬有疑。而公訴人所提出之乙女、丙女、戊○○
    之證述、系爭養生館監視器檔案暨翻拍照片、現場照片、乙
    ○與乙女LINE對話紀錄、受理疑似性侵害事件驗傷診斷書、
    疑似性侵害案件證物採集單等資料，亦不足以補強或擔保乙
    ○證述之真實性；而被告之辯解前後尚無矛盾，且被告並無
    自證無罪義務，本院難以形成被告有罪之確信。基於無罪推
    定原則，不能僅憑乙○之指訴而為被告有罪認定，因不能嚴
    格證明被告犯罪，依法即應諭知被告無罪之判決。
據上論斷，應依刑事訴訟法第301條第1項前段，判決如主文。
本案經檢察官許友容提起公訴、檢察官丁○○到庭執行職務。
中　　華　　民　　國　　111 　年　　4 　　月　　28　　日
                  刑事第十一庭  審判長法　官　陳淑勤
                                      法  官  周宛瑩
                                      法  官  張郁昇
以上正本證明與原本無異。
如不服本判決應於收受送達後20日內向本院提出上訴書狀，並應
敘述具體理由；其未敘述上訴理由者，應於上訴期間屆滿後20日
內向本院補提理由書（均須按他造當事人之人數附繕本）「切勿
逕送上級法院」。
告訴人如對於本判決不服者，應具備理由請求檢察官上訴，其上
訴期間之計算係以檢察官收受判決正本之日期為準。
                                      書記官  盧昱蓁
中　　華　　民　　國　　111 　年　　4 　　月　　28　　日
【卷目索引】：                                         
1.臺南市政府警察局第六分局南市警六偵字第1090659218號刑案
  偵查卷宗，簡稱「警卷」。
2.臺灣臺南地方檢察署110年度偵字第630號偵查卷宗，簡稱「偵
  一卷」。
3.臺灣臺南地方檢察署110年度偵續字第71號偵查卷宗，簡稱「
  偵二卷」。
4.臺灣臺南地方法院110年度侵訴字第65號刑事卷宗，簡稱「本
  院卷」。
【附件】（本院卷第195至200頁編號13至15之勘驗筆錄）
編號 播放時 間 被告與員警對話內容  1 31:08  31:30 31:34 31:35 32:30 32:32 32:37 33:09   33:19 33:34 34:22   35:06  35:10 35:56 35:20 35:23 35:27   36:32   36:18 36:43   36:58 36:59 37:11 37:55  38:03 38:10 38:12  38:30 39:58    40:28 40:34 40:36 40:58 41:00 41:32  41:38 警：那你在觸摸AC000A109283大腿内側後，是否     還有碰觸其他地方？ 吳：何謂其他地方(重複2次)？ 警：看你還有碰哪裡啊？ 吳：沒有啊。 吳：其實這個有爭議。 警：我還沒問，你就先不要回答我。 吳：因為在廂房裡面，誰也沒看到。 警：你上述稱沒有，但AC000A109283於筆錄中      稱，你碰觸她大腿内側後即用右手手指伸入A     C000A109283陰道内，你做何解釋？ 吳：保持緘默。有那麼嚴重嗎？ 警：我只是請你來說明。  警：AC000A109283於筆錄中稱她有反抗，但你依     然將手指伸入陰道内約1到2分鐘，是否屬        實？ 吳：她有反抗？這我不清楚。有這件事情嗎？2分     鐘？否。 警：你稱不屬實，為何AC000A109283這樣說？ 吳：抽插？太誇張了吧。我不知道。她... 警：我只是就她筆錄問你，你不要問我。 吳：她要錢就給她錢就好了。她講那個幹嗎？ 警：我只是就她的筆錄來詢問你。你不要問我，     我不是當事人。我只是就她的筆錄來詢問     你。 警：AC000A109283於筆錄中稱在你抽插完她的陰     道後，你即掀開她的上衣，用手搓揉AC000A1     09283的胸部，是否屬實？ 吳：好像有幫她按肚子吧。不知道。就沒有。 警：我只是詢問你，就你知道的回答我(重複2次) 　　我等一下後面會有給你補充的，你可以再說。 警：你稱不屬實，為何AC000A109283這樣說？ 吳：我不清楚。 吳：搞得那麼複雜幹嘛。 警：AC000A109283於筆錄中稱你搓揉完胸部後，     你有用嘴親她的胸部，是否屬實？ 吳：(閉眼、深呼吸)否。 警：你稱不屬實，為何AC000A109283這樣說？ 吳：我不清楚。她要錢我就給她錢就好，她幹嘛     這樣子。就和解就好了。 警：我們在做筆錄，你後續... 警：AC000A109283於筆錄中稱你親完她的胸部     後，又將頭往上靠近AC000A109283的臉頰，     並有親到AC000A109283嘴唇及左臉，是否屬      實？ 吳：否。 警：那你稱不屬實，為何AC000A109283這樣說？ 吳：不清楚。 警：那你當時是否有將舌頭伸出來？ 吳：舌頭伸出來？什麼舌頭伸出來？ 警：那AC000A109283於筆錄中稱你在親吻時有將     舌頭伸出來，是否屬實？ 吳：否。  2 42:15  42:18  42:19 42:49  42:55 43:03 43:05 44:19   44:29 45:35   45:47 46:06   46:20 46:30 46:32  46:36 46:38 46:43 46:48  46:54   46:59 47:04 47:07  47:34 47:36 47:45 47:47 48:04 48:05 48:11  48:13  48:22 48:23  48:42 48:44 48:50  48:55 吳：你就問她說要和解就好了，她要錢我給她錢     (台語)。 警：先生，我在做筆錄。不是你主導，而是我主     導。 吳：好啦好啦好啦(台語)，好好好。 警：AC000A109283於筆錄中稱，你當時有拿她的     手要去撫摸你的下體，是否屬實？ 吳：否。 警：你稱不屬實，為何ACO00A109283這樣說？ 吳：不清楚。 警：AC000A109283於筆錄中稱你對她做上述該些     動作時，有用手壓住她的肩膀，你是否有做     出她所說的行為？ 吳：肩膀？沒有。 警：AC000A109283於筆錄中稱你在做上述動作後     有向她說：「這邊不能做」這句話，並重複2     到3次，請問這句話是什麼意思？ 吳：我不知道。 警：那你對被害人AC000A109283的指控有無意見     陳述？你對她上述所說的，你有沒有什麼意     見要說？ 吳：可能她誤解吧，互相誤解吧。 警：誤解什麼？ 吳：就像你說的，我幫她按大腿內側，那其實     是... 警：不是我說的。是就她筆錄說的。　　 吳：是是是，我有按啊，我說我有按啊。　 警：你要跟我講你認為的誤解是什麼啊？　　 吳：就是說，我是為她好，但她可能誤解我對她     可能是你說的性騷擾之類的。 警：我沒有說(重複2次)，你不用說是我說的。我     只是就筆錄中她所說的來陳述問你，你不用     說是我說的。 吳：好好好。 警：所以你要說的是什麼？你認為怎樣？ 吳：誤解，她對我的行為產生誤解，對我的工        作產生誤解。 警：什麼樣的誤解？ 吳：我按的肝經，大腿内側是肝經的循行。 警：你認為的大腿內側怎樣？ 吳：是肝經的循行。上面有寫。 警：然後呢？　　 吳：是幫助她代謝。 警：然後呢？什麼誤解(重複2次)？你認為是什麼     樣的誤解？ 吳：就這樣子。就是說她可能認為我對她性騷     擾，是不是？ 警：我不清楚，看你怎麼去理解。 吳：我就說誤解，對啊，我就是講這樣子啊。她     對我產生誤會，我對她...。 警：然後呢？還有嗎？ 吳：沒有了。　 警：你是否知道被害人AC000A109283上述指控的     目的為何？ 吳：就誤解啊，產生誤解，她產生誤解。  3 49:15  49:20  49:32  49:33    50:20  50:30   51:36  51:41   52:26   52:35 52:03 52:05 53:14  53:17  53:58 53:59   54:11    54:28 54:43     55:12  55:23 55:24 55:26   55:38 另一警：在按摩時候，有使用那個毛巾跟床布，         那個有鋪，那現在東西呢(台語)？ 吳：有啊有啊有啊，我沒拿啊，那是店家的東西     (台語)。 另一警：是送洗？還是怎樣？你知道的情形？毛         巾、床巾是你拿去鋪的嗎(台語)？ 吳：應該是送洗吧。我不知道。床巾那是不織     布，那是一次性，用完就丟掉了啊。我不可     能帶走阿(台語)。對啊，我帶那個走要幹        什麼(台語)？ 警：那你按摩過程中所使用的毛巾及不織布等物     品，現在在何處？你是否知道？ 吳：就洗掉、丟掉。東西都是店家的，毛巾好像     是他們自己洗、不織布是丟掉了，一次性，     當然，一定是丟掉了，不可能留著。 另一警：今天對你做筆錄是經過你同意的(台         語)？ 吳：嘿啊嘿啊，你沒有拿槍給我壓過來，沒有，     我自己過來的(台語)，我是自願到場。 (吳與另一警聊天，略) 警：你今因何事來本隊製作筆錄？因這件案件警     方請我配合到場說明，我也自願到場接受調     查。 吳：恩。對阿，自願的。  警：還有要補充的嗎？ 吳：你問她要不要和解，要和解就和解。 警：這邊我先問，你是否有要提供對你有利之證     據或什麼？你認為什麼東西對你有利？ 吳：我有利的證據，就搜尋肝經循行，網路查就     有。 警：肝經循行是會碰觸到哪些部位？ 吳：我跟你講，肝經循行有循陰器，就大腿内側     這樣子，你寫這樣會被人誤解你知道嗎(台     語)。 警：你可以回答，你可以自己補充就好，我總要     知道這個是什麼東西，所以才會問你，我會     想知道的，檢察官一定也會想知道。你說一     下，肝經循行怎麼樣？然後呢？ 吳：就大腿內側。這樣子而已。 警：你以上所說是否實在？是否是你老實說的，     上面所做的筆錄，是不是都老實說的，是否     出自於你自由意識下陳述？就是我們警方有     沒有對你刑求逼供？還是什麼？有無全程錄     音？有無其他陳述意見？ 吳：沒有沒有。有。如果她要和解我們就和解，     不用搞這麼大。 警：還有嗎？ 吳：沒有了。 警：上開筆錄於109年12月4日17時54分許筆錄製     作完畢，經受詢問人簽名捺印，受詢問人你     的名字是？你的名字是？ 吳：丙○○。